臺灣臺北地方法院民事裁定
111年度聲字第268號
聲  請  人  楊子儀  


            楊子鋐  




相  對  人  黃月桂  

            吳麗玲  
            吳為漪  

            吳志偉  
上列當事人間停止執行事件，本院裁定如下：
    主  文
聲請人供擔保新臺幣陸佰伍拾萬元後，本院一一一年度司執字第
二六七二四號損害賠償強制執行事件之強制執行程序，於本院一
一一年度重訴字第四０三號債務人異議之訴事件訴訟程序終結前
，應予停止。
    理  由
一、按有回復原狀之聲請，或提起再審或異議之訴，或對於和解
    為繼續審判之請求，或提起宣告調解無效之訴，撤銷調解之
    訴，或對於許可強制執行之裁定提起抗告時，法院因必要情
    形或依聲請定相當並確實之擔保，得為停止強制執行之裁定
    ，強制執行法第18條第2項定有明文。又法院定擔保金額而
    准許停止強制執行之裁定者，該項擔保係備供債權人因停止
    執行所受損害之賠償，其數額應依標的物停止執行後，債權
    人未能即時受償或利用該標的物所受之損害額，或其因另供
    擔保強制執行所受之損害額定之，非以標的物之價值或其債
    權額為依據（最高法院91年度台抗字第429號裁判意旨參照
    ）。申言之，應以債權人因執行程序之停止，致原預期受償
    之時間延後所生之損害，為定擔保數額之依據。又依通常社
    會觀念，使用金錢之對價即為利息。執行債權倘為金錢債權
    ，債權人因執行程序停止，致受償時間延後，通常應可認係
    損失停止期間利用該債權總額所能取得之利息。再依民法第
    233條第1項前段、第203條規定，遲延之債務，以支付金錢
    為標的者，債權人得請求依法定利率計算之遲延利息；應付
    利息之債務，其利率未經約定，亦無法律可據者，週年利率
    為5%。此項遲延利息之本質屬於法定損害賠償，亦可據為金
    錢債權遲延受償所可能發生之損害之賠償標準。
二、本件聲請意旨略以：相對人即債權人持經本院核定之臺北市
    ○○區○○○○○000○○○○○000號調解書（下稱系爭調解書）為執行
    名義，主張聲請人即債務人未履行系爭調解書約定之事項，
    聲請強制執行系爭調解書所定之違約金計新臺幣（下同）3,
    000萬元，經本院以111年度司執字第26724號損害賠償強制
    執行事件（下稱系爭執行事件）受理。然聲請人並無未履行
    系爭調解書之情，縱認有未履約情事，亦係因相對人先違反
    系爭調解書之約定，其等卻單方且恣意請求聲請人全部如實
    履約，已違反誠信原則而構成權利濫用，故不得以系爭調解
    書為執行名義對聲請人行使違約金之權利，依強制執行法第
    14條第1項規定，系爭執行事件之強制執行程序應予撤銷。
    聲請人已依法提起債務人異議之訴，為免造成不可回復之損
    害，爰聲請於該債務人異議之訴事件終結前停止執行等語。
三、經查，本件聲請人以其業已向本院提起債務人異議之訴（11
    1年度重訴字第403號）為由，聲請裁定停止系爭執行事件之
    強制執行程序，經本院依職權調取系爭執行事件案卷及該債
    務人異議之訴卷宗核實，且系爭執行程序尚未終結，是聲請
    人聲請停止執行，核與前開強制執行法規定相符，應予准許
    。本院審酌相對人因本件停止執行所受之可能損失，應係其
    未能即時取償之此期間利息損害，而相對人於系爭執行事件
    係聲請執行共計新臺幣（下同）3,000萬元，業據本院核閱
    系爭執行事件案卷屬實，是本件訴訟標的價額為3,000萬元
    ，乃得上訴第三審之案件，參考各級法院辦案期限實施要點
    第2點規定，第一、二、三審通常程序審判案件之期限分別
    為1年4個月、2年、1年，推估聲請人因提起本件債務人異議
    訴訟獲准停止執行致執行延宕期間約為4年4個月即52個月，
    故相對人因聲請人聲請停止執行所受可能損害額應為前開3,
    000萬元於此段訴訟期間之利息損害，約為650萬元（計算式
    ：3,000萬元×5%÷12×52=650萬元），是本院認聲請人供擔保
    金額應以650萬元為適當，聲請人為相對人提供前開擔保金
    額後，方得停止執行。
四、爰裁定如主文。　　
中　　華　　民　　國　　111 　年　　4 　　月　　27　　日
                  民事第二庭  法　官  林伊倫
以上正本係照原本作成。
如不服本裁定應於送達後10日內向本院提出抗告狀，並繳納抗告
費新臺幣1,000元。　　　　
中　　華　　民　　國　　111 　年　　4 　　月　　27　　日
                              書記官　黃品蓉